【裁判字號】    99,審易,109
【裁判日期】    990326
【裁判案由】    家暴傷害等
【裁判全文】
臺灣桃園地方法院刑事判決             99年度審易字第109號
公  訴  人  臺灣桃園地方法院檢察署檢察官
被      告  乙○○
上列被告因家暴傷害等案件，經檢察官提起公訴（98年度偵字第
22800 號） ，本院判決如下：
    主  文
乙○○傷害人之身體，處拘役伍拾日，如易科罰金，以新臺幣壹
仟元折算壹日；又以加害生命、身體之事，恐嚇他人致生危害於
安全，處拘役伍拾日，如易科罰金，以新臺幣壹仟元折算壹日；
應執行拘役玖拾日，如易科罰金，以新臺幣壹仟元折算壹日。
    事  實
一、乙○○與甲○○係夫妻，2 人間具有家庭暴力防治法第3 條
    第1 款所稱之家庭成員關係。乙○○與甲○○因細故，於民
    國98年9 月21日上午7 時許，在其等位於桃園縣桃園市○○
    ○街21之2 號4 樓之居處內發生爭吵，乙○○（起訴書誤載
    為呂紹榮）竟基於傷害之犯意，徒手毆打甲○○之頭部、身
    體及手臂，致甲○○受有頭皮5X5 公分、左上肢6X6 公分、
    3. 5X1.5公分、1X1 公分、7X1.5 公分之多處挫傷併瘀腫等
    傷害。乙○○另基於恐嚇之犯意，於傷害甲○○後，又向其
    恫稱：你爸爸住臺東，70歲了，你看我會不會找人去找他；
    你姐姐住臺北，我也會去堵他們；你不能回來看小孩，不然
    看1 次就打1 次，打到你死等語，以加害甲○○及其親屬的
    生命、身體之事，致甲○○心生畏懼。
二、案經甲○○訴由桃園縣政府警察局桃園分局報請臺灣桃園地
    方法院檢察署檢察官偵查起訴。
    理  由
一、訊據被告乙○○對於上揭傷害犯行，坦承不諱，核與告訴人
    甲○○指訴情節相符，並有衛生署桃園醫院傷害診斷證明書
    1 紙附卷可稽，堪信其自白與事實相符，應可採信。另被告
    坦承有以言語恐嚇告訴人之犯行，僅對於恐嚇之內容有所爭
    執，辦稱並無以加害告訴人父親及姊姊之事而為恐嚇。經查
    ：被告確有於上開時、地，以如事實欄所載之言語恐嚇甲○
    ○乙節，迭經告訴人甲○○於警詢、檢察官偵查及本院準備
    程序時證述明確，且證人甲○○前後所述均相符，要無出入
    之處，堪信屬實。被告雖以前詞置辯，然被告於警詢、檢察
    官偵查及本院準備程序時，既已坦承其以「你不能回來看小
    孩，不然看1 次就打1 次，打到你死。」恐嚇告訴人甲○○
    ，致告訴人甲○○心生畏懼而危害於其安全，被告恐嚇告訴
    人甲○○之事實至明。縱使被告以其未如起訴書事實欄所載
    ，以欲加害告訴人之父親及姊姊，致告訴人甲○○心生畏懼
    而危害於其父親及姊姊安全，而恐嚇告訴人甲○○，實無礙
    於本院對被告乙○○恐嚇犯行之認定。綜上，被告乙○○所
    辯並不足採。本件事證明確，本案被告所為之犯行均堪認定
    ，應依法論科。
二、按家庭暴力者，謂家庭成員間實施身體或精神上不法侵害之
    行為；家庭暴力罪係指家庭成員間故意實施家庭暴力行為而
    成立其他法律所規定之犯罪，家庭暴力防治法第2 條第1 款
    及第2 款分別定有明文。查被告與告訴人於案發之際係夫妻
    關係，分據渠等供述在卷，故為家庭暴力防治法第3 條第1
    款所定之家庭成員，是核被告所為，係犯刑法第277 條第1
    項之傷害罪及同法第305 條之恐嚇危害安全罪。被告上開犯
    行雖同時亦屬家庭暴力防治法第2 條第2 款之家庭暴力罪，
    惟本條項之罪並無罰則規定，因此應僅分別依刑法傷害罪及
    恐嚇危害安全罪論處，併予敘明。被告所犯上開2 罪，犯意
    各別，行為互殊，應分論併罰之。爰審酌告訴人甲○○所受
    傷害程度，且被告以言詞恐嚇對告訴人造成之心理恐懼不言
    可喻及被告犯後尚能坦認等一切情狀，分別量處如主文所示
    之刑，並均諭知易科罰金之折算標準，並定其應執行之刑，
    並諭知易科罰金之折算標準。以示警懲。
據上論斷，應依刑事訴訟法第299 條第1 項前段，刑法第277 條
第1 項、第305 條、第41條第1 項前段、第8 項、第51條第6 款
，刑法施行法第1 之1 條第1 項、第2 項前段，判決如主文。
本案經檢察官丁俊成到庭執行職務。
中    華    民    國    99    年       3    月    26  日
                  刑事庭        法  官  林靜梅
以上正本證明與原本無異。
如不服本判決應於收受判決後10日內向本院提出上訴書狀，並應
敘述具體理由。其未敘述上訴理由者，應於上訴期間屆滿後20日
內向本院補提理由書( 均須按他造當事人之人數附繕本) 「切勿
逕送上級法院」。
                                書記官  施春祝
中    華    民    國    99    年       3    月    26  日
附錄本案論罪科刑法條：
刑法第277條(普通傷害罪)
傷害人之身體或健康者，處3 年以下有期徒刑、拘役或1 千元以
下罰金。
犯前項之罪因而致人於死者，處無期徒刑或7 年以上有期徒刑；
致重傷者，處3 年以上10年以下有期徒刑。
刑法第305 條（恐嚇危害安全罪）
以加害生命、身體、自由、名譽、財產之事，恐嚇他人致生危害
於安全者，處2 年以下有期徒刑、拘役或3 百元以下罰金。

司法院資訊處製作；財團法人民間司法改革基金會備份。
